臺灣臺中地方法院民事裁定
110年度中簡字第2677號
原      告  許富雄（原名許清森）

訴訟代理人  許瑞生    住臺中市○○區○○路0段000○0號00                          樓之0
被      告  中國信託商業銀行股份有限公司


法定代理人  利明献  


訴訟代理人  周侑增  

被      告  台灣金聯資產管理股份有限公司


法定代理人  施俊吉  
訴訟代理人  黃逸哲律師
            陳昭勳律師
上列當事人間分配表異議之訴事件，本院於民國110年12月20日
言詞辯論終結，裁定如下︰
　　主　　　文
原告之訴駁回。
訴訟費用由原告負擔。
    事實及理由
一、原告主張：本院民事執行處（下稱執行法院）委託臺灣金融
    資產服務有限公司中部分公司（下稱臺灣金服公司）就108
    年度司執字第60415號清償債務強制執行事件（下稱系爭執
    行事件）之執行標的物進行拍賣，並於民國110年7月12日就
    拍賣所得做成分配表（下稱系爭分配表），並訂於同年8月6
    日實行分配，然查：
　㈠系爭分配表次序六被告中國信託商業銀行股份有限公司（下
    稱中國信託銀行）部分，其中104年7月8日前之利息債權，
    已罹於5年時效期間；另違約金125,400元部分，與積欠之本
    金相較，實屬過高，應酌減至0元。故其得受分配之金額僅
    為債權本金130,950元，及自104年7月9日至同年8月31日止
    ，按週年利率百分之20計算之利息；暨自同年9月1日起至10
    9年7月9日止，按週年利率百分之15計算之利息95,468元，
    共計226,418元，超過部分應予剔除，不得列入分配。
  ㈡系爭分配表次序七台灣金聯資產管理股份有限公司（下稱台
    灣金聯公司）部分，其中104年7月8日前之利息債權，亦罹
    於5年時效期間；違約金33,779元，亦與積欠之本金顯不相
    當，應酌減至0元。故其得受分配之金額僅為債權本金120,1
    70元，及自104年7月9日起至109年7月9日止按週年利率百分
    之9.705計算之利息58,313元，共計178,483元，超過部分應
    予剔除，不得列入分配。
  ㈡伊已於110年7月16日向執行法院聲明異議，並於分配期日起1
    0日內，依強制執行法第39條第1項、第41條第1項之規定，
    提起本件訴訟等語。並聲明：①系爭分配表有關次序六所列
    中國信託銀行分配受償之金額583,751元，其中超過226,418
    元部分之債權應予剔除；②系爭分配表有關次序七所列台灣
    金聯公司分配金額283,620元，其中超過178,483元部分之債
    權應予剔除。
二、被告方面：
  ㈠中國信託銀行部分：原告提起本件訴訟，程序上於法未合。
    又伊係於92年間取得本院92年度司促字第21963號支付命令
    及確定證明書，並據以聲請強制執行無效果後，由執行法院
    先後發給104年司執字第68663號、106年司執字第99695號債
    權憑證，故伊可請求自99年7月15日（即104年司執字第6866
    3號執行事件聲請日回溯5年）起算之利息。又伊所持原始執
    行名義乃為與確定判決有同一效力之支付命令，而原告主張
    違約金過高應予酌減之事由，與分配表異議之訴之要件有別
    ，且係發生於該執行名義成立前，已受上開確定支付命令既
    判力所拘束，而有遮斷效、失權效，自不容相對人為相反之
    主張等語置辯。
  ㈡台灣金聯公司部分：原告曾於108年5月親至伊公司表示有意
    清償所負借款債務，經多次斡旋，終於同年9月間達成協議
    ，由原告簽立債權協議清償申請書，表示願以15萬元清償積
    欠之債務，嗣經伊寄發協議通知函予原告，因而成立協議契
    約。而原告與伊協商債務等行為，已有承認債務之意，可認
    屬拋棄時效利益之意思表示無疑，自不得再為時效抗辯。又
    原告於訂約時，既已衡酌履約之意願、違約時所受損害等主
    、客觀因素，自應受違約金約定之拘束。又伊與原告間借款
    債務約定利息按週年利率百分之9.705計算，加計違約金後
    ，仍低於民法第205條修正後最高利率之限制，依社會通念
    ，並未逾合理之範圍。又違約金請求權之時效期間為15年，
    且伊曾於88年、90年、92年、94年、100年及108年間向原告
    為請求，違約金請求權尚未罹於時效等語置辯。
  ㈢均聲明：原告之訴駁回。
三、按債權人或債務人對於分配表所載各債權人之債權或分配金
    額有不同意者，應於分配期日1日前，向執行法院提出書狀
    ，聲明異議。執行法院對於該異議認為正當，而到場之債務
    人及有利害關係之他債權人不為反對之陳述或同意者，應即
    更正分配表而為分配。執行法院如未認為該異議正當，或到
    場之債務人或有利害關係之他債權人為反對之陳述，而未依
    異議內容更正分配表者，該異議即未終結。此觀強制執行法
    第39條第1項、第40條第1項及第2項規定即明。又異議未終
    結者，為異議之債權人或債務人除已依同一事由就有爭執之
    債權先行提起其他訴訟者外，得向執行法院對為反對陳述之
    債權人或債務人提起分配表異議之訴，並於分配期日起10日
    內向執行法院為起訴之證明，逾期即視為撤回其異議之聲明
    。同法第41條第1項及第3項亦有明定。是須執行法院認為債
    權人聲明異議正當，且到場之債務人及有利害關係之他債權
    人不為反對之陳述或同意時，始得更正分配表。如執行法院
    未更正分配表，該異議即未終結，為異議之債權人應於分配
    期日起10日內向執行法院為起訴之證明，逾期則視為撤回異
    議之聲明。經查：
　㈠原告於110年7月16日對執行法院定於同年8月6日上午10時實
    行分配之系爭分配表聲明異議，嗣於同年月9日提起本件分
    配表異議之訴等情，有台灣金服公司110年11月29日109中金
    職火字第3號函附卷可稽（見本院卷第125頁），並經本院調
    取系爭執行事件卷宗、台灣金服公司109年中金職字第3號執
    行卷宗查閱屬實，復為兩造所不爭執，而堪認定。
　㈡原告雖主張已於分配期日起10日內向執行法院為提起本件訴
    訟之證明等情，然觀之本院調取系爭執行事件卷宗及上開台
    灣金服公司執行卷宗內，均未見原告有提出起訴之證明，且
    原告僅有於分配期日前之110年7月27日傳真，並提出民事聲
    明異議狀至台灣金服公司等情，亦有該公司上開函文在卷足
    憑，且與該公司檢送之執行卷宗卷內資料互核相符。原告就
    已於分配期日10日內向執行法院提出起訴證明之有利於己之
    事實，並未能再舉證以實其說，自難信其上開主張為真實。
　㈢綜上所述，原告既未於分配期日起10日內向執行法院為提起
    本件分配表異議之訴之證明，且亦查無執行法院嗣有更正分
    配表之情形，揆諸上開說明，應視為原告已撤回其異議之聲
    明。而原告之異議既已撤回，其提起本件分配表異議之訴已
    違反強制執行法第41條第3項規定，為不合法，應予駁回。
四、結論：原告之訴不合法，爰裁定如主文。　　
中　　華　　民　　國　　111 　年　　1 　　月　　10　　日
                  臺灣臺中地方法院臺中簡易庭
                                  法　官　郭妙俐
以上為正本係照原本作成。
如對本裁定抗告，應於裁定送達後10日內向本院提出抗告狀，並
繳納抗告費新臺幣1,000元。
中　　華　　民　　國　　111 　年　　1 　　月　　10　　日
                                  書記官  林素真